臺灣高等法院刑事裁定
110年度聲字第4079號
聲  請  人  臺灣高等檢察署檢察官
受  刑  人  高正倫



上列聲請人因受刑人數罪併罰有二裁判以上，聲請定其應執行之
刑（聲請案號：臺灣高等檢察署110年度執聲字第1841號），本
院裁定如下：
    主  文
高正倫犯如附表所示各罪所處之刑，有期徒刑部分，應執行有期
徒刑拾捌年。
    理  由
一、聲請意旨略以：上列受刑人高正倫因強盜等數罪，先後經判
    決確定如附表（聲請書附表編號8至9所示犯罪日期，應予更
    正如本裁定附表所示），應依刑法第50條第1項第4款、第2
    項、第53條、第51條第5款之規定，定其應執行之刑，爰依
    刑事訴訟法第477條第1項聲請裁定等語。
二、按裁判確定前犯數罪者，併合處罰之，但得易科罰金之罪與
    不得易科罰金之罪、得易服社會勞動之罪與不得易科罰金之
    罪、得易服社會勞動之罪與不得易服社會勞動之罪，不在此
    限；前項但書情形，受刑人請求檢察官聲請定應執行刑者，
    依第51條規定定之；數罪併罰，有二裁判以上，依第51條之
    規定，定其應執行之刑；數罪併罰，分別宣告其罪之刑，宣
    告多數有期徒刑者，於各刑中之最長期以上，各刑合併之刑
    期以下，定其刑期，但不得逾30年，刑法第50條第1項但書
    第1款、第3款、第4款、第2項、第53條及第51條第5款定有
    明文。準此，如受刑人所犯之數罪中有原得易科罰金之罪、
    原得易服社會勞動之罪者，因與他罪合併定執行刑，於裁判
    前所犯數罪兼有得易科罰金之罪與不得易科罰金之罪、得易
    服社會勞動之罪與不得易科罰金之罪、得易服社會勞動之罪
    與不得易服社會勞動混合之情形時，應繫乎受刑人之請求與
    否，而非不問被告之利益與意願，一律併合處罰之。次按數
    罪併罰中之一罪，雖得易科罰金，惟因與不得易科之他罪併
    合處罰結果而不得易科罰金時，原可易科部分所處之刑，自
    亦無庸為易科折算標準之記載，有司法院釋字第144號解釋
    意旨可參。
三、經查，受刑人因強盜等案件，經法院先後判處如附表所示之
    刑，均確定在案，且附表編號2至12所示之罪，其犯罪時間
    在附表編號1所示之罪判決確定日前所犯，而本院為本件之
    最後事實審法院等情，有各刑事判決書、本院被告前案紀錄
    表附卷可稽。又受刑人所犯上開各罪中，其中附表編號1、4
    、5、7、10所示各罪之宣告刑得易科罰金，附表編號3、6所
    示各罪宣告刑不得易科罰金但得易服社會勞動之罪，附表編
    號2、8、9、11、12所示之罪為不得易科罰金亦不得易服社
    會勞動之罪，依照前揭說明，檢察官以本院為犯罪事實最後
    裁判之法院，依受刑人之請求向本院聲請定其應執行之刑，
    本院審核認聲請為正當，爰於上述裁量之界限範圍，考量被
    告所犯各罪之罪質，與整體可非難程度，定其應執行刑如主
    文所示。至附表編號8、9所示宣告刑中有關罰金刑部分，未
    據檢察官聲請定應執行之刑，本院無從加以審酌，併此說明
    。
據上論斷，應依刑事訴訟法第477條第1項，刑法第53條、第50條
第1項但書第1款、第3款、第4款、第2項、第51條第5款，裁定如
主文。　
中　　華　　民　　國　　110 　年　　11　　月　　29　　日
                  刑事第二十二庭審判長法　官  王美玲
                                      法　官  陳銘壎
                                      法　官  汪怡君
以上正本證明與原本無異。
如不服本裁定，應於收受送達後五日內向本院提出抗告狀。
                                      書記官  高妤瑄
中　　華　　民　　國　　110 　年　　11　　月　　30　　日
附表：（臺灣桃園地方檢察署，下稱桃園地檢）　　　
編號  1 2 3 罪名  毒品危害防制條例 毒品危害防制條例 偽證 宣告刑  有期徒刑3月，如易科罰金，以新臺幣1000元折算1日。 有期徒刑7月 有期徒刑2月 犯罪日期  107年1月12日 107年1月12日 107年3月16日 偵查機關 年度案號  桃園地檢107年度毒偵字第721號 桃園地檢107年度毒偵字第721號 桃園地檢107年偵字第32491號、107年度毒偵字第1945、2942號 最後 事實審 法院 臺灣高等法院 臺灣高等法院 臺灣桃園地方法院  案號 107年度上訴字第3680號 107年度上訴字第3680號 107年度審易字第3476號、108年審訴字第146號  判決日期 108年2月19日 108年2月19日 108年3月25日 確定 判決 法院 臺灣高等法院 臺灣高等法院 臺灣桃園地方法院  案號 107年度上訴字第3680號 107年度上訴字第3680號 107年度審易字第3476號、108年審訴字第146號  判決日期 108年2月19日 108年3月25日 108年4月22日 備註   桃園地檢108年度執字5252號 桃園地檢108年度執字5251號 桃園地檢108年度執字第8197號 
編號  4 5 6 罪名  毒品危害防制條例 毒品危害防制條例 藥事法 宣告刑  有期徒刑4月，如易科罰金，以新臺幣1000元折算1日。 有期徒刑3月，如易科罰金，以新臺幣1000元折算1日。 有期徒刑4月，如易科罰金，以新臺幣1000元折算1日；有期徒刑2月，如易科罰金，以新臺幣1000元折算1日；有期徒刑5月，如易科罰金，以新臺幣1000元折算1日；有期徒刑3月，如易科罰金，以新臺幣1000元折算1日。 有期徒刑4月 犯罪日期  107年3月15日 107年3月25日 106年5月3日、106年7月31日、106年7月31日 106年8月2日 106年7月29日 偵查機關年度案號  桃園地檢107年偵字第32491號、107年度毒偵字第1945、2942號 桃園地檢106年度毒偵字第2779、4987、4989號 桃園地檢106年度偵字第21429號 最後 事實審 法院 臺灣桃園地方法院 臺灣高等法院 臺灣桃園地方法院  案號 107年度審易字第3476號、108年度審訴字第146號 107年度上訴字第3372號 107年度訴字第623號  判決日期 108年3月25日 108年4月30日 108年1月09日 確定 判決 法院 臺灣桃園地方法院 臺灣高等法院 臺灣桃園地方法院  案號 107年度審易字第3476號、108年度審訴字第146號 107年度上訴字第3372號 107年度訴字第623號  判決日期 108年4月22日 108年5月20日 108年7月25日 備註  桃園地檢108年度執字第8198號 桃園地檢108年度執字第9473號 桃園地檢108年度執字第15429號   編號4各罪，經臺灣桃園地方法院107年度審易字第3476號、108年度審訴字第146號判決應執行有期徒刑6月，如易科罰金，以新臺幣1000元折算1日。 編號5各罪，經本院107年度上訴字第3372號判決應執行有期徒刑10月，如易科罰金，以新臺幣1000元折算1日。  
編號  7 8 9 罪名  毒品危害防制條例 槍砲彈藥刀械管制條例 槍砲彈藥刀械管制條例 宣告刑  有期徒刑5月，如易科罰金，以新臺幣1000元折算1日。 有期徒刑3年2月，併科罰金新臺幣50,000元 有期徒刑5年2月，併科罰金新臺幣80,000元 犯罪日期  107年1月3日 106年12月中旬起至107年3月15日止 106年8月1日凌晨1時30分許為警查獲前1、2週某時起至106年8月1日凌晨1時30分許為警查獲時止 偵查機關 年度案號  桃園地檢107年度偵字第27640號、108年度偵字第14346號 桃園地檢107年度偵字第8453號 桃園地檢106年度偵字第21429號 最後 事實審 法院 臺灣桃園地方法院 臺灣高等法院 臺灣高等法院  案號 108年度桃簡字第2070號 109年度上訴字第1526號 108年度上訴字第1935號  判決日期 109年1月17日 109年6月30日 108年9月19日 確定 判決 法院 臺灣桃園地方法院 最高法院 最高法院  案號 108年度桃簡字第2070號 109年度台上字第5259號 109年度台上字第4837號  判決日期 109年3月4日 109年10月28日 109年10月29日 備註  桃園地檢109年度執字第5117號 桃園地檢109年度執字第18704號 桃園地檢109年度執字第18628號 
編號  10 11 12 罪名  詐欺 脫逃 強盜 宣告刑  有期徒刑4月，如易科罰金，以新臺幣1000元折算1日。 有期徒刑7月 有期徒刑7年 犯罪日期  107年3月12日 107年12月16日 107年3月11日 偵查機關 年度案號  桃園地檢107年偵字第8871、23161號 桃園地檢108年度偵字第14343號 桃園地檢107年度偵字第8871、23161號 最後 事實審 法院 臺灣高等法院 臺灣高等法院 臺灣高等法院  案號 109年度上訴字第3511號 109年度上訴字第3973號 109年度上訴字第3511號  判決日期 110年3月31日 110年1月28日 110年3月31日 確定 判決 法院 臺灣高等法院 臺灣高等法院 臺灣高等法院  案號 109年度上訴字第3511號 109年度上訴字第3973號 109年度上訴字第3511號  判決日期 110年3月31日 110年4月1日 110年5月7日 備註  桃園地檢110年度執字第7448號 桃園地檢110年度執字第4649號 桃園地檢110年度執字第6209號